【裁判字號】    98,上訴,1469
【裁判日期】    990331
【裁判案由】    毒品危害防制條例等
【裁判全文】
臺灣高等法院高雄分院刑事判決        98年度上訴字第1469號
上  訴  人
即  被  告  甲○○
選任辯護人  洪條根律師
上列上訴人因毒品危害防制條例等案件，不服臺灣高雄地方法院
98年度重訴字第24號中華民國98年8 月31日第一審判決（起訴案
號：臺灣高雄地方法院檢察署98年度偵字第3311、3312號），提
起上訴，本院判決如下：
    主  文
原判決關於未經許可寄藏手槍部分撤銷。
甲○○未經許可寄藏手槍，累犯，處有期徒刑拾貳年，併科罰金
新台幣參拾萬元，罰金如易服勞役，以新台幣壹仟元折算壹日；
扣案如附表所示之槍枝均沒收。
    事  實
一、甲○○於91年間某日，在國道10號往高雄縣旗山鎮方向之嶺
    口交流道下，因受陳鴻俊（綽號「阿俊」，已於91年11月11
    日死亡）委託代為保管均具有殺傷力之如附表所示手槍、可
    發射子彈槍枝、口徑0.40吋制式子彈39顆、口徑9mm 制式子
    彈33顆，甲○○乃基於未經許可寄藏槍、彈之犯意，將上開
    槍、彈分別藏放在高雄縣大樹鄉○○○路168 號3 樓之1 及
    高雄縣旗山鎮凱旋新村復興巷42號之住處，而未經許可寄藏
    上開槍、彈。嗣於98年1 月24日上午8 時44分許，甲○○攜
    帶如附表編號1 、2 所示之手槍及均具有殺傷力之口徑0.40
    吋制式子彈39顆、口徑9 mm制式子彈30顆，駕車行經高雄縣
    旗山鎮○○○路忠義堂寺廟前，不慎翻落路旁菜園。嗣員警
    張憲義等人據報前往處理，發覺甲○○放置車上皮包內有毒
    品，張憲義欲搜索該皮包時，甲○○即與張憲義發生拉扯，
    致如附表編號1 所示之手槍擊發9mm 子彈1 顆，甲○○旋經
    制服後，經警當場查獲附表編號1 、2 所示之手槍及均具有
    殺傷力之口徑0.40吋制式子彈39顆、口徑9 mm制式子彈29顆
    。甲○○其後復帶同員警至高雄縣旗山鎮凱旋新村復興巷42
    號住處，再查扣如附表編號3 、4 所示槍枝、具有殺傷力之
    制式9mm 子彈3 顆及不具殺傷力之口徑9 mm制式子彈7 顆。
二、案經高雄縣政府警察局旗山分局報告台灣高雄地方法院檢察
    署檢察官偵查起訴。
    理  由
一、證據能力之說明：內政部警政署刑事警察局鑑驗書分別係經
    檢察官及法院囑託鑑定所為，屬刑事訴訟法第159 條第1 項
    規定之傳聞證據例外情形，自有證據能力。
二、上訴人即被告汪王虎（下稱被告）上開寄藏槍、彈之事實，
    有如附表所示槍枝及口徑0.40吋制式子彈39顆、口徑9mm 制
    式子彈32顆、彈殼1 個扣案可佐。又扣案之槍枝、子彈、彈
    殼經內政部警政署刑事警察局以檢視法、性能檢驗法、試射
    法、電解腐蝕法、比對顯微鏡法鑑定結果：(一)槍枝管制編號
    0000000000號槍１枝（含彈匣2 個）係德國HK廠USP 型口徑
    9MM 制式半自動手槍，槍管內具陸條右旋來復線，擊發功能
    正常，可供擊發同口徑制式子彈使用，認具殺傷力；(二)槍枝
    管制編號0000000000號槍１枝係德國SIG SAUER 廠P226型口
    徑0.40吋制式半自動手槍，槍管內具陸條右旋來復線，擊發
    功能正常，可供擊發同口徑制式子彈使用，認具殺傷力；(三)
    槍枝管制編號0000000000號槍１枝係仿美國COLT廠口徑0.45
    吋制式半自動手槍製造之仿造槍，槍管內具陸條左旋來復線
    ，擊發功能正常，可供擊發同口徑制式子彈使用，認具殺傷
    力；(四)槍枝管制編號0000000000號槍１枝（含彈匣2 個）係
    仿美國COLT廠口徑9MM 制式半自動手槍製造之仿造槍，槍管
    內具陸條左旋來復線，擊發功能正常，可供擊發同口徑制式
    子彈使用，認具殺傷力；(五)彈殼1 個係已擊發之口徑9MM 制
    式彈殼；(六)口徑0.40吋制式子彈39顆試射可擊發，認均具殺
    傷力；(七)口徑9MM 制式子彈3 顆試射可擊發，認均具殺傷力
    ；此有內政部警政署刑事警察局鑑驗書附卷可憑（見偵查卷
    1 第225 －229 頁、本院卷第97頁）。再被告亦自承受寄藏
    放如附表所示槍枝、口徑0.40吋制式子彈39顆、口徑9mm 制
    式子彈33顆之情，核與上開證據相符，被告此部分之自白即
    堪信為真正。從而，被告未經許可寄藏具殺傷力之槍及子彈
    ，事證明確，犯行堪以認定。
三、核被告所為，係犯槍砲彈藥刀械管制條例第7 條第4 項之未
    經許可寄藏手槍罪、同條例第8 條第4 項之未經許可寄藏可
    發射子彈具有殺傷力之槍枝罪、同條例第12條第4 項之未經
    許可寄藏子彈罪。被告以一受寄藏行為同時觸犯上開3 罪，
    為想像競合犯，應依刑法第55條規定從重論以槍砲彈藥刀械
    管制條例第7 條第4 項之未經許可寄藏手槍罪1 罪。又寄藏
    之性質當然包含有持有之行為，持有行為為高度之寄藏所吸
    收，故不另就持有予以論科。另公訴人就被告在高雄縣旗山
    鎮凱旋新村復興巷42號住處寄藏具有殺傷力之制式9mm 子彈
    3 顆之犯行固未起訴，但想像合犯為裁判上一罪，檢察官就
    犯罪事實一部起訴，依刑事訴訟法第267 條規定，其效力及
    於全部，本院自屬有權一併審理。再被告前因違反槍砲彈藥
    刀械管制條例、懲治盜匪條例、偽造文書案件，經法院分別
    判決罪刑確定，接續執行至83年2 月5 日假釋，被告於假釋
    期間，又因共同意圖供自己犯罪之用而持有軍用槍砲、違反
    槍砲彈藥刀械管制條例、恐嚇取財案件，經法院分別判決罪
    刑確定及撤銷緩刑，接續執行後，於90年7 月3 日縮短刑期
    假釋出監，所餘刑期付保護管束，嗣於95年11月7 日保護管
    束期滿未經撤銷假釋，視為執行完畢，有臺灣高等法院被告
    前案紀錄表在卷可稽；被告雖係於徒刑執行完畢前即受寄藏
    槍、彈，但寄藏槍、彈為行為之繼續，被告於徒刑執行完畢
    後仍繼續寄藏槍、彈，其繼續行為之終了，係在上開犯罪之
    有期徒刑執行完畢後5 年以內，被告故意再犯有期徒刑以上
    之本罪，自仍無解於累犯罪之成立（最高法院33年上字第15
    77號判例可資參照），被告自應依刑法第47條第1 項規定加
    重其刑。至被告辯稱其主動帶同員警至高雄縣旗山鎮凱旋新
    村復興巷42號住處查扣如附表編號3 、4 所示槍枝、具有殺
    傷力之制式9mm 子彈3 顆，應有自首適用一節，因被告係以
    一受寄藏行為同時寄藏如附表所示槍枝4 枝及具有殺傷力之
    子彈，屬一行為觸犯數罪名，為想像競合犯，應從一重處斷
    ，屬裁判上一罪關係，而被告寄藏之附表編號1 、2 所示之
    手槍及均具有殺傷力之口徑0.40吋制式子彈39顆、口徑9mm
    制式子彈29顆係經警查獲，即無自首之適用，併此敘明。
四、原審據以論處被告罪刑，固非無見。惟查：(一)被告係未經許
    可『寄藏』具殺傷力之槍、彈，已如前述。原判決主文及事
    實欄亦均認被告係犯未經許可『寄藏』具殺傷力之槍、彈罪
    ，原判決理由欄九同記載「核被告所為，係犯槍砲彈藥刀械
    管制條例第7 條第4 項之未經許可『寄藏』手槍罪、同條例
    第8 條第4 項之未經許可『寄藏』可發射子彈具有殺傷力之
    槍枝罪、同條例第12條第4 項之未經許可『寄藏』子彈罪。
    」；惟原判決理由欄二則記載「上開『持有』槍、彈之事實
    ……」、「綜上所述……被告未經許可，『持有』具殺傷力
    之槍枝及子彈犯行，已可認定，自應依法論科」及原判決理
    由欄十記載「被告以一『持有』行為同時觸犯槍砲彈藥刀械
    管制條例第7 條第4 項、第8 條第4 項、第12條第4 項之罪
    ，……為想像競合犯，依刑法第55條規定，應……從一重論
    以槍砲彈藥刀械管制條例第7 條第4 項之未經許可『持有』
    手槍罪。」；原判決顯有事實與理由矛盾之違誤。(二)被告帶
    同員警至高雄縣旗山鎮凱旋新村復興巷42號住處，經查扣具
    有殺傷力之制式9mm 子彈3 顆及不具殺傷力之口徑9 mm制式
    子彈7 顆，已如前述，原判決認在該處查扣有具有殺傷力之
    制式9mm 子彈7 顆，尚有未合。(三)被告有累犯之適用，應依
    刑法第47條第1 項規定加重其刑，原判決未認定累犯及依法
    加重其刑，亦有未當。被告上訴意旨以其有自首適用，指摘
    原判決不當，雖無理由，但原判決既有上開可議，仍應由本
    院將原判決關於被告未許可寄藏手槍部分撤銷改判。爰審酌
    被告寄藏槍、彈對他人生命、身體及社會治安均造成潛在之
    危險，況被告於本院亦自陳攜帶槍、彈係防止其合夥經營之
    賭場遭強取財物，被告寄藏槍、彈之危險性已明白顯現，惟
    念及被告坦承未經許可寄藏槍、彈犯行，更帶同員警起出其
    餘槍、彈查扣，犯罪後態度尚稱良好等一切情狀，量處如主
    文所示之刑及併科罰金，並諭知罰金易服勞役之折算標準。
    扣案如附表所示槍枝均屬違禁物，應依刑法第38條第1 項第
    1 款規定宣告沒收。至扣案具有殺傷力之子彈均已經鑑定試
    射完畢，已不具殺傷力而失其違禁物之性質，亦非被告供犯
    罪所用之物，故不宣告沒收，附此敘明。
五、被告持有第一級毒品部分，已經原審判決確定，故不另論列
    ，附此敘明。
據上論結，應依刑事訴訟法第369 條第1 項前段、第364 條、第
299 條第1 項前段，槍砲彈藥刀械管制條例第7 條第4 項、第8
條第4 項、第12條第4 項，刑法第11條前段、第47條第1 項、第
55條、第42條第3 項、第38條第1 項第1 款，判決如主文。
本案經檢察官李門騫到庭執行職務。
中    華    民    國    99    年    3     月    31    日
                  刑事第八庭    審判長法  官  洪兆隆
                                      法  官  張盛喜
                                      法  官  郭玫利
以上正本證明與原本無異。
如不服本判決應於收受本判決後10日內向本院提出上訴書狀，其
未敘述上訴理由者，並得於提起上訴後10日內向本院補提理由書
狀（均須按他造當事人之人數附繕本）「切勿逕送上級法院」。
中    華    民    國    99    年    3     月    31    日
                                      書記官  梁美姿
附錄本件判決論罪科刑法條
槍砲彈藥刀械管制條例第7條第4項：
未經許可，持有、寄藏或意圖販賣而陳列第1 項所列槍砲、彈藥
者，處5 年以上有期徒刑，併科新臺幣1 千萬元以下罰金。
槍砲彈藥刀械管制條例第8條第4項：
未經許可，持有、寄藏或意圖販賣而陳列第1 項所列槍枝者，處
3 年以上10年以下有期徒刑，併科新臺幣700 萬元以下罰金。槍
砲彈藥刀械管制條例第12條第4 項：
未經許可，持有、寄藏或意圖販賣而陳列子彈者，處5 年以下有
期徒刑，併科新台幣300 萬元以下罰金。
附表：
┌──┬───────────────────┬───┐
│編號│        槍  枝  名  稱                │ 數量 │
├──┼───────────────────┼───┤
│ １ │德國HK廠USP 型口徑9mm 制式半自動手槍  │ 1 枝 │
│    │（含彈匣2 個，槍枝管制編號0000000000）│      │
├──┼───────────────────┼───┤
│    │德國SIG SAUER 廠P226型口徑0.40吋制式半│      │
│ ２ │自動手槍（含彈匣1 個，槍枝管制編號110 │ 1 枝 │
│    │0000000）                             │      │
├──┼───────────────────┼───┤
│    │仿美國COLT廠口徑0.45吋制式半自動手槍仿│      │
│ ３ │造槍（含彈匣1 個，槍枝管制編號00000000│ 1 枝 │
│    │08）                                  │      │
├──┼───────────────────┼───┤
│ ４ │仿美國COLT廠口徑9mm 制式半自動手槍仿造│      │
│    │槍（含彈匣2 個，槍枝管制編號0000000000│ 1 枝 │
│    │）                                    │      │
└──┴───────────────────┴───┘

司法院資訊處製作；財團法人民間司法改革基金會備份。
